【裁判字號】    91,上易,2144
【裁判日期】    920506
【裁判案由】    竊盜等
【裁判全文】
臺灣高等法院刑事判決                          九十一年度上易字第二一四四號
    上  訴  人
    即  被  告  巳○○
                戊○○
                丙○○
    右  一  人
    選任辯護人  莊秀銘  律師
                甘義平  律師
                王敏崧  律師
    上  訴  人
    即  被  告  未○○
    選任辯護人  李明諭  律師
                蔡鎮隆  律師
    上  訴  人
    即  被  告  辰○○
    選任辯護人  張振興  律師
                李成功  律師
右上訴人因竊盜等案件，不服臺灣台北地方法院九十年度易字第一一九六號，中華民
國九十一年六月四日第一審判決（起訴案號：臺灣台北地方法院檢察署九十年度偵字
第九五九一號號）提起上訴，本院判決如左：
    主  文
原判決關於巳○○、戊○○、丙○○、未○○、辰○○部分撤銷。
巳○○共同連續攜帶兇器竊盜，累犯，處有期徒刑肆年；並於刑之執行前，令入勞動
場所強制工作參年。扣案如附表二編號第九號至三十三號及第三十六號物品均沒收。
戊○○共同連續攜帶兇器竊盜，累犯，處有期徒刑貳年捌月。扣案如附表二編號第九
號至三十三號及第三十六號物品均沒收。
丙○○共同連續攜帶兇器竊盜，處有期徒刑貳年陸月。扣案如附表二編號第九號至三
十三號及第三十六號物品均沒收。
未○○連續故買贓物，處有期徒刑壹年陸月。扣案附表三編號第二八號合約書肆本均
沒收。
辰○○連續故買贓物，處有期徒刑貳年。扣案附表三編號第二六、二七號之帳冊、合
約書均沒收。
    事  實
一、巳○○前因違反麻醉藥品管理條例案件，經台灣士林地方法院八十六年度易字第
    三三二四號判決處有期徒刑五月確定，於民國八十七年八月十五日易科罰金執行
    完畢。另戊○○前因贓物罪，經本院八十七年上易字第二八四號判決處有期徒刑
    四月確定，嗣又因違反麻醉藥品管理條例案件，經台灣台北地方法院八十六年訴
    字第一四八一號判決處有期徒刑六月確定，經定執行刑有期徒刑九月，於八十七
    年九月十日執行完畢。均不知悛悔，戊○○原係台北市○○○路○段二五七號「
    一田機車行」負責人，因即將入獄服刑，遂於九十年初將該車行頂讓予丙○○經
    營，丙○○因經營不易，竟與巳○○、戊○○共謀以竊取他人機車後將之拆解並
    改裝於合法車輛上（俗稱借屍還魂）以轉賣牟利，而共同基於意圖為自己不法所
    有之概括犯意聯絡及行為分擔，由丙○○提供上址一田機車行作為拆卸、組裝贓
    車之場所，巳○○則向未○○、辰○○及其他中古車商購入合法中古機車，另由
    戊○○設法竊取與上開合法機車類同款式之機車交予丙○○拆解後取其零件改裝
    於該合法機車上，再交由巳○○負責銷贓事宜，渠等謀議既定即自九十年二月下
    旬起，或由戊○○單獨一人以前端經磨平可對人體造成傷害而足供凶器使用之Ｔ
    型扳手破壞機車鎖，在台北市大安區、信義區、松山區等地竊得機車後，騎回一
    田機車行，或由戊○○邀同知情之盧建文二人一組共乘機車於上述區域尋找作案
    目標，俟尋得目標後，由戊○○持上述工具竊得機車後騎回車行，盧建文則將共
    乘機車騎回；巳○○、丙○○另自同年三月中旬起，吸收知情之姚振平參與行竊
    ，姚振平並自該時起或獨自一人或其中一次夥同負責運送改裝贓車之邱明輝以前
    端經磨平可對人體造成傷害而足供凶器使用之Ｔ型扳手破壞機車鎖之方式，在台
    北市大安區、信義區、松山區、台北縣新店市、新莊市一帶竊取機車，得手後騎
    回一田機車行，迄至同年四月二十七日為警查獲時止，渠等共計竊得包括附表一
    所示之機車三十三部（犯罪被害人及失竊之機車車號、時間、地點均詳如附表一
    編號一至三十三所載）在內之機車共五十餘部（戊○○獨自或與盧建文一組共竊
    得三十一部，姚振平竊得二十餘部）。丙○○另雇用知情之魏進祥，二人於一田
    機車行將上開竊得贓車以電鑽等工具卸下引擎外殼、車牌，再將巳○○所提供之
    合法中古車引擎外殼、車牌換裝於贓車上，充做合法中古車（如山葉牌ＶＩＮＯ
    與ＪＯＧ分係新舊型機車，將竊得新型ＶＩＮＯ大牌、引擎外殼拆下，裝上合法
    中古車ＪＯＧ型式引擎外殼、大牌，外觀上為較新型ＶＩＮＯ款式，惟引擎號碼
    為舊型ＪＯＧ─但一般消費者不會注意引擎號碼前三碼所代表車型應係舊款），
    再交由巳○○視車況以輕型機車每部一萬四千元至二萬元，重型機車每部二萬一
    千元至二萬五千元不等之價格售予知情之車商未○○、辰○○，巳○○並另僱用
    知情之邱明輝協助運送數部改裝贓車至上開車商處。所得車款則由巳○○分別依
    輕、重型機車交付丙○○、魏進祥各二、三千元，交付戊○○、姚振平各三、四
    千元。盧建文如參與竊車，則由戊○○交予盧建文每部一千元。另未○○係台北
    縣新店市○○路一三二號「廣盈機車行」負責人，辰○○則係位於新店市○○路
    ○段一九七、一九九號及台北市○○路○段五十號「機車族跳蚤市場」（下分別
    稱北新店、士林店）負責人，其二人均明知巳○○所交付之改裝車輛係借屍還魂
    之贓車，仍分別基於故買贓物之概括犯意，未○○自九十年二月底至四月二十七
    日止先後購得包括如附表三所示編號十九至二十五在內之改裝贓車共三十九部；
    辰○○則自九十年四月四日起至同年月二十七日止先後購得包括附表三所示編號
    一至十八在內之改裝贓車共二十四部，並將其中編號十四至十八號之贓車轉介予
    廖順富所經營位於台北市○○路○段四０三號之「機車族跳蚤市場」（下稱松山
    店）。迄為警於同年四月二十七日依法搜索一田機車行，扣得如附表二所示之機
    車八部、機車牌照九面、引擎號碼殼版十二個、鑽孔機一具、已拆卸之機車引擎
    四具、行動電話二支，帳冊三本。又循線至台北縣新店市○○路廣盈機車行、機
    車族跳蚤市場松山店、北新店等處，扣得如附表三所示之機車二十五部、帳冊二
    本、庫存表四份、機車買賣合約書四本及七紙而查獲上情。
二、案經被害人申○○、辛○○、寅○○、壬○○、午○○、南秀玉、丁○○、庚○○、癸○○、卯○○、子○○、己○○、黃芝秀、丑○、甲○○等訴由台北市政
    府警察局文山第二分局報請台灣台北地方法院檢察署檢察官偵查起訴。
    理  由
一、被告巳○○、戊○○、丙○○被訴竊盜罪部分
    訊據被告戊○○坦認或由其獨自一人或與盧建文共同竊取機車共三十一部交予巳
    ○○，被告丙○○亦坦承與魏進祥二人於一田機車行將巳○○所提供之合法機車
    車牌、引擎外殼拆卸改裝於巳○○所交付之贓車上，惟被告戊○○另辯稱伊僅負
    責竊車，其餘之事伊不清楚；被告丙○○則另辯稱伊僅幫巳○○代工改裝贓車賺
    取工錢，未與巳○○共謀竊車云云。經查被告巳○○、丙○○、戊○○三人共謀
    行竊並將竊得機車以借屍還魂方式改裝成合法機車以銷售牟利，而推由巳○○負
    責收購合法機車及銷贓事宜，戊○○則設法竊取與該合法機車類同廠牌款式之機
    車後交由丙○○負責改裝等情，迭據(1)被告巳○○於警訊供認：自九十年二月底
    開始竊盜機車及販賣改裝贓車，借屍還魂用之機車引擎號碼板及車籍資料是由我
    向台北縣市機車行或未○○收購而來，變造後之機車由我負責銷售予跳蚤車行及
    廣盈車行，變造機車我給丙○○七千元，周再給戊○○三、四千元（警訊一卷第
    六頁反面至第七頁）；當初是丙○○來找我，要我找車來讓他重新整理，再由我
    負責銷贓，所以我在此集團內是收購輕重機車行照、車牌及引擎殼交予丙○○，
    丙○○再叫戊○○等人去外偷同款機車回周某所開設之一田機車行，丙○○則和
    魏進祥加以改裝後，再將車交由我運至「機車族跳蚤市場」北新店、松山店及廣
    盈機車行等處銷贓（九五九一號偵查卷第九八頁反面至九九頁），於偵查時供承
    是戊○○去偷，丙○○將車改裝漂白，由我載運賣給車行（九五九一號偵查卷第
    十五頁反面）；於原審供承：邱明輝大部分去未○○的廣盈機車行或辰○○的跳
    蚤市場拿機車牌及文件送到一田機車行交給我，或直接送到一田車行請老闆改裝
    ，改裝後的車子是我和邱明輝輪流送到未○○等處，錢都是由我在收等語。(2)被
    告戊○○於警訊供認：我同盧建文一組負責竊取機車，由我動手破壞車鎖竊車，
    盧建文載我尋找行竊目標，竊回機車交由店內（一田機車行）丙○○及魏進祥改
    裝，改裝完成後由巳○○運送至車行銷售，我竊取一部輕型得三千元，重型四千
    元，再分予盧建文一千元（警訊筆錄一第十四至十五頁反面）；於偵訊供認與盧
    建文共同竊車，以扳手磨尖竊取，丙○○叫渠等去偷哪種車，其二人即去偷，偷
    回來後交給丙○○將車改裝後售出（九五九一號偵查卷第十六頁、第一四三、一
    四四頁）；於原審供認：我和丙○○是賭博認識，他跟我說巳○○有做這個行業
    ，介紹我去，本件主謀是巳○○，巳○○交代丙○○需要的機車款式，周再交代
    我們去偷，巳○○對外向機車行老闆收錢後，交給丙○○再分給我們，我偷一部
    輕型三千元、重型四千元，我一台車給盧建文一千元，丙○○改裝機車每台得二
    千或三千元，中古車車主換車時，車行將引擎、大牌拆下，未○○、辰○○都有
    這種車交丙○○整理（原審卷一第八八、八九頁）；是丙○○告訴我們何種引擎
    外殼我們再去偷，不是偷到車再去找車籍資料（原審卷二第一四五、一四六頁）
    ；於本院坦認共竊取機車三十一部（本院九十一年十二月二十七日訊問筆錄第四
    頁）等語。(3)被告丙○○於警訊供認本件是由巳○○提議，由我以一田機車行做
    掩飾，從事將竊來機車改裝完成後再銷售給車行，另由戊○○與盧建文一組，巳
    ○○、邱明輝、姚振平另一組，負責竊取機車送至一田車行，由我和魏進祥二人
    負責改裝，引擎號碼蓋及車牌是由巳○○等人提供的，組裝完成後再由巳○○、
    邱明輝載運銷贓，改裝一部輕型機車巳○○付給我二千元，重型三千元（警訊一
    卷第二頁反面至第三頁反面）；巳○○提議在我經營之一田機車行從事行竊機車
    變造改裝再銷售圖利，我及魏進祥負責改裝贓車，巳○○負責取得合法機車證件
    及引擎號碼殼，潘某並與姚振平、邱明輝一組，另戊○○與盧建文一組，負責在
    外行竊機車，改裝完成後再交由巳○○銷售圖利（九五九一號偵查卷第一一七頁
    反面至一一八頁）；於偵訊供認：從今年過年前後，戊○○、姚振平、邱明輝、
    盧建文將竊得機車賣給我，巳○○拿合法牌照給我，我將贓車漂白為合法機車交
    由巳○○銷贓，是潘某交代我要偷何種車，我再交代戊○○等四人去偷的；（訊
    問：怎會想到偷車以借屍還魂方式拼裝車子）因為機車行生意不好，我去找巳○○，他提議可以從事改裝機車之生意，由潘某找尋其他人負責下手偷車，及提供
    合法之車牌、引擎蓋，由我和魏進祥負責改裝，把找來之合法車牌、引擎蓋和車
    殼對調，改裝後由潘某找機車行銷贓，我和魏進祥改裝一部車由巳○○分別給我
    們二千到三千元（九五九一號偵查卷第十七頁反面、第一三九頁反面至一四○頁
    ）；於原審供承：我裝好後交給巳○○，巳○○給我重型一台三千，輕型二千元
    ，魏進祥幫我改裝十台，他知道我將偷來機車以借屍還魂方式改裝，所有交易均
    透過巳○○（原審卷一第八五頁）等情明確，稽其三人於前揭警、偵訊及原審所
    供前後一致且互核相符，並與共犯盧建文坦認與戊○○共同前往竊車（警訊一卷
    第十七頁反面至十九頁、偵查卷第十六頁、第一四三、一四四頁、原審卷一第三
    五、七八、一三四頁、原審卷二第二三六頁）；共犯姚振平坦承其自未○○處聽
    聞丙○○、巳○○有從事借屍還魂，所以才去找丙○○，其共行竊機車二十餘部
    訊一卷第二四至二五頁、九五九一號偵查卷第十六頁反面至十七頁、第一四四頁
    反面至一四五頁、原審卷一第三五、八九、一三四頁、原審卷二第七二、七三頁
    ）；共犯魏進祥坦承受雇丙○○參與借屍還魂改裝工作，每部得款二千元，約拆
    裝十台，由丙○○報請巳○○支付伊工錢（警訊一卷第十至十二頁、九五九一號
    偵查卷第十八頁、第一五０頁反面至一五一頁、原審卷一第一五五、一五六頁、
    原審卷二第一一一頁）；共犯邱明輝供承與姚正平共同行竊機車一次，經手借屍
    還魂車籍資料約四十餘件，銷贓約七、八台（警訊一卷第二二頁、九五九一號偵
    查卷第十七頁、第一二０頁反面、第一四五頁反面）等節均相符合。復經附表一
    所列被害人鄭向殷、蔡修偉、壬○○、黃高儀、謝璨隆、鐘文莉、吳震宇、王雪
    蘭、邱明輝、許芳梅、莊育勳、南秀玉、丁○○、庚○○、李俊翰之父李亮輝、
    李惠珍、張清男、癸○○、陳筱琪、張宏光、江錫恩、黃慈憶之姊卯○○、子○○、顏貽水、蔡青惠、己○○、黃芝秀、章宇之弟丑○、許可、甲○○、李賢鼎
    、申○○、辛○○指訴在卷，並有切結書、贓物認領保管單、行車執照影本、車
    輛協尋車牌遺失通報單、車輛車牌失竊作業─查獲車牌認可資料、領回失物相片
    等件附卷可據〔鄭向殷─警訊二卷（至號以前均引用該卷）第二三至二九頁
    ，取回車牌一面。蔡修偉─第三０至三七頁。取回車牌一面，附表三編號二一
    號機車車身係其所有，但大牌與引擎遭更換。壬○○─第三八至四四頁，領回
    安全帽一頂。黃高儀─第四五至四八頁，附表三編號一二號機車車身係其所有
    ，但大牌與引擎遭更換。謝璨隆─第四九至五五頁，取回車牌一面。鐘文莉
    ─第五六至六一頁，取回車牌一面。吳震宇─第六二至六八頁，取回車牌一面
    。王雪蘭─第六九至七０頁，附表三編號二二號機車車身係其所有，但大牌與
    引擎遭更換。邱明輝─第七一至七六頁，取回車牌一面。許芳梅─第七七至
    八一頁，取回車牌一面、安全帽一頂。莊育勳─第八二至八八頁，取回車牌一
    面。南秀玉─第八九至九二頁，附表三編號九號機車車身係其所有，但大牌與
    引擎遭更換。丁○○─第九三至九八頁，取回車牌一面。庚○○─第九九至
    一０二頁，取回安全帽一頂、大鎖一個。李俊翰之父李亮輝─第一０三至一０
    五頁，附表三編號十二號機車部分車身係其所有，但大牌與引擎遭更換。李惠
    珍─第一０六至一一二頁，取回安全帽一頂。張清男─第一一三至一一六頁，
    附表三編號十四號機車部分車身係其所有，但大牌與引擎遭更換。癸○○─第
    一一七至一一九頁，取回安全帽、雨衣、文件等物。附表三編號第二一號機車車
    身係其所有，但大牌與引擎遭更換。陳筱琪─第一二０至一二五頁，取回安全
    帽一具，附表二編號第八號機車車身係其所有，但大牌與引擎遭更換。張宏光
    ─第一二六至一三二頁，領回機車一輛。江錫恩─第一三三至一三七頁，領回
    印章一枚。黃慈憶之姊卯○○─第一三八至一四二頁，領回安全帽一頂。子
    ○○─第一四三至一四八頁，領回安全帽一頂，附表二編號第三號機車車身係其
    所有，但大牌與引擎遭更換。顏貽水─第一四九至一五二頁，附表三編號七號
    機車車身係其所有，但大牌與引擎遭更換。蔡青惠─第一五三至一五六頁，附
    表二編號四號機車車身係其所有，但大牌與引擎遭更換。己○○─第一五七至
    一六一頁，領回安全帽一頂，附表二編號七號機車車身係其所有，但大牌與引擎
    遭更換。黃芝秀─第一六二至一六六頁，附表二編號六號之淺藍色山葉機車車
    身係其所有。章宇之弟丑○─第一六七至一七五頁，領回車牌一面，附表二編
    號一四號機車車身係其所有，但大牌與引擎遭更換。許可─第一七六至一八三
    頁，領回車牌一面。甲○○─第一八四至一九０頁，領回車牌一面。李賢鼎
    ─第一九一至一九四頁。附表三編號一六號機車車身係其所有，但大牌與引擎遭
    更換。申○○─警訊卷(一)第五三至五八頁，領回雨衣等物。辛○○─警訊一
    卷第四六至五二頁，領回安全帽等物〕。此外，復有於一田機車行所扣得如附表
    二所示機車、大牌、引擎、鑽孔機、帳冊（警訊一卷第一五六至一五九頁、第六
    六至六七頁），其中編號三、四、六、七、八等五部機車，分別由附表一編號二
    三、二五、二七、二六、一九號被害人指認係失竊財物；及一田機車行拆解贓車
    錄影帶翻拍相片二十八張、車輛竊盜暨車牌失竊資料個別查詢報表多張、錄影帶
    內容勘驗紀錄在卷可證（九十年度聲字第四四七號案卷第六至八頁、十四至二一
    頁、二九至四二頁）。被告巳○○、戊○○、丙○○於前揭警、偵訊及原審所為
    之自白核與卷內事證相符，堪予憑信。而被告戊○○依巳○○指示之機車款式負
    責行竊，並將贓車騎回一田機車行交予丙○○改裝成合法機車後再交由巳○○銷
    售，所得款項由巳○○按個人分工項目予以朋分牟利等情，業據戊○○供述歷歷
    ，足見其對整個竊車銷贓計畫知之甚詳，其於本院辯稱僅負責竊車，其餘之事不
    清楚云云，要屬推諉卸責之詞，自不可採。次按以自己共同犯罪之意思，參與實
    施犯罪構成要件以外之行為，或以自己共同犯罪意思，事前同謀，而由其中一部
    分人實施犯罪之行為者，均為共同正犯（司法院大法官會議釋字第一０九號解釋
    參照）；又所謂意思之聯絡並不限於事前有所謀議，即僅於行為當時有共同犯意
    之聯絡者，亦屬之，且其表示之方法，亦不以明示通謀為必要，即相互間有默示
    之合致，亦無不可（最高法院七十三年度台上字第二三六四號判例）。被告丙○○因經營一田機車行生意不佳，巳○○乃提議以改裝借屍還魂機車出售牟利，並
    由巳○○自中古車行收購合法機車後，告知丙○○所需機車款式，再由丙○○交
    代戊○○等人負責竊取類同款式之機車交予丙○○等將巳○○所提供合法機車之
    車牌、引擎外殼拆卸組裝至竊得之贓車上而改裝成合法機車後，交由巳○○銷售
    至中古車行，所得車款按個人分工行為朋分得利等節，亦據被告丙○○供明在卷
    ，是其雖未實際參與竊車行為，然其以自己共同犯罪之意思事先同謀，而推由其
    中一部分人實施犯罪之行為，依前述大法官會議解釋，自應對其他「實施共同正
    犯」所為之犯罪行為負全部責任，是其辯稱僅從事機車改裝，未參與竊車云云，
    亦難解免其共犯刑責。從而被告巳○○、戊○○、丙○○等人夥同其他共犯盧建
    文、姚振平、魏進祥、邱明輝就本件竊車行為有事實欄所述之犯意連絡，並進而
    各自分擔竊車、改裝、銷贓、運送等工作，均係共同正犯。從而本件事證明確，
    被告巳○○、戊○○、姚振平等犯行均堪認定。
二、被告未○○、辰○○被訴贓物罪部分
    訊據被告未○○固不否認向被告巳○○購買借屍還魂之贓車，惟辯以伊當初向巳
    ○○購車時並不知是贓車，直至九十年三月中旬伊才從同行處得知巳○○販賣贓
    車之事，且不能證明巳○○所販賣者均為贓車。另訊之被告辰○○則矢口否認有
    何故買贓物犯行，辯稱伊只向巳○○購買一次，僅交付五萬元定金，由巳○○分
    次載來交予各店店長點收，伊僅就引擎、大牌、行照按一般辨識方法加以核對，
    對於其他細節並無辨識贓物之專業，不能以事後查證係贓車即推定伊明知而故買
    ，且扣案車輛查無被害人，是否贓車亦有疑義云云。惟查被告巳○○向未○○、
    辰○○等車商收購合法中古機車之車牌、引擎外殼及車籍資料，交由丙○○等改
    裝至竊得之贓車混充合法機車再回售予嚴、劉二人，其二人均知悉係借屍還魂之
    贓車仍予購買等情，迭據被告巳○○於警訊供稱：借屍還魂用之舊機車引擎號碼
    板及車籍資料是向台北縣市機車行收購來的，有時也向廣盈車行未○○收購；有
    兩種算法，一種是廣盈機車店老闆未○○及機車族跳蚤市場北新店老闆辰○○拿
    給我輕、重機車的行照、車牌、引擎殼，丙○○改裝完成再將車交給我送至中古
    車行，再向車行老闆未○○、辰○○領錢，另一種是由丙○○將我向其他中古車
    商買進合法機車加以改裝重組好再賣出給嚴、劉二人，未○○、辰○○均知道賣
    予他們的機車是借屍還魂之贓車（警訊一卷第六頁反面、第七頁反面、第九九頁
    ）；於偵查時供稱：合法車牌車殼及引擎蓋來源是向廣盈車行及新店北新路機車
    族買的，機車通常是要報廢的，我拿給周某改裝，完成後再賣給車行，另外有一
    種情形是我向其他機車行買進引擎蓋、車殼交周某改裝‧‧‧嚴、劉二人均知道
    是改裝車，因改裝之車殼、引擎蓋是由他們車行提供的，辰○○之分店店長陳文
    政應該不清楚，我車子均是交給辰○○，不曾直接交給陳文政（九五九一號偵查
    卷第一四○頁反面至一四二頁反面）；原審供稱：未○○把合法車子引擎蓋拿給
    我，我請丙○○整理，當時沒將車籍資料給我，整理完後再還給未○○，他應該
    知道這車子是借屍還魂的，有一部分是丙○○告訴我有什麼偷來的車，問我有無
    合法大牌及引擎外殼，如有，再把這些贓車借屍還魂後賣給未○○，賣給未○○
    的車都是借屍還魂的車，沒賣給他合法整理的車‧‧‧其二人沒叫我去偷，是叫
    我幫他們「整理」即借屍還魂，我從別家機車行收購合法大牌、引擎外殼，也包
    括嚴、劉二人‧‧‧大家都有談過，我有告訴辰○○是贓車‧‧‧若他們提供中
    古機車，等我們改裝好交車時再把錢給我們，若是他們跟我們買整台，我去別間
    蒐購合法機車零件和車籍資料，改裝後再交給他們（原審卷一第四八頁、第五一
    至五四頁、第七三、七四頁，原審卷二第八六頁）等語綦詳，且前後供述一致，
    被告未○○、辰○○於原審訊問時亦不否認曾出售合法機車予巳○○一節（原審
    二卷第一一二頁、一四二頁、二三七頁，原審一卷第一七三頁），與被告巳○○
    所供亦合符節，而巳○○所述除向嚴、劉二人取得合法機車車牌、引擎外殼及車
    合法機車加以改裝後販售予嚴、劉二人一節，亦據上開車商證述在卷（警訊三卷
    第一至五頁、第十六至二一頁、第二五、二六頁），此外，復有於未○○店內所
    查扣如附表三編號十九至二十五之機車、二十六及二十八之帳冊與合約書扣案（
    警訊一卷第一六０頁）；其中編號二一、二二號機車，分別由附表一編號二、十
    八、八號被害人指明部分車身係其失竊。於辰○○所經營機車族跳蚤市場北新店
    所查扣如附表三編號一至八機車、合約書扣案（警訊一卷第一七一頁至一七二頁
    ），於士林店扣得編號九、十號機車，於松山店扣得編號十一至十三號機車；其
    中編號七、九、十二號車身經附表一編號二四、一二、四、十五號被害人指認車
    身零件係其所有；附表三編號十機車，經被害人黃陳春花之女寅○○證述車身係
    其所失竊ＺＺＫ─一五七號機車。另辰○○轉交予松山店如附表三編號十四至十
    八號所示之五部機車，其中編號十四、十六號機車亦經附表一編號十七、二八、
    三一號被害人指認車身為失竊財物，編號十五號機車亦經被害人乙○○指認車身
    係失竊ＢＢＸ─七六九號機車。是上述由被害人指認之車輛確係借屍還魂之贓車
    無訛。至其餘部分雖尚無被害人出面指認或因遭拆解而無從指認，然巳○○所販
    賣予未○○、辰○○之機車，均屬借屍還魂之贓車，而無一是合法整理之車輛一
    節，業據被告巳○○供述在卷，而被告未○○、辰○○分別向巳○○購買三十九
    部、二十四部中古機車，業據其二人分陳在卷，核與扣案帳冊及機車買賣合約書
    相符（警訊一卷第五九至六四頁、第一一五至一四六頁），足見被告未○○、辰
    ○○向巳○○購得之機車確係借屍還魂之贓車無訛。另據被告辰○○供稱自九十
    年四月四日起至同年月二十七日查獲時止二十二天共向巳○○買二十四部車，約
    賣出七、八台（原審卷一第一五七、一五八頁），顯見被告辰○○係分次向巳○○購車，況被告巳○○係俟戊○○、姚振平竊取車輛交丙○○改裝後始行販出，
    自無可能一次販賣二十四部如此大量之機車予辰○○，巳○○更不可能於交付二
    十四部機車且經辰○○賣出八部後，僅收取定金五萬元之理；又巳○○將機車交
    予被告辰○○點收一節，亦據被告巳○○供如前述，是被告辰○○於本院辯稱只
    向巳○○購買一次，僅交付五萬元定金，由巳○○分次載來交予各店店長點收云
    云，均與事實不符，自難採信。再據被告巳○○就本件借屍還魂車輛特徵供陳：
    這種機車證件年份很久，但外殼很新；價格也會因ＣＣ數而差別，與合法的比較
    ，我的ＡＢ車還高二、三千元，因為看起來比較新。一般中古車的合法整理都是
    用「噴漆」，整理起來只要花二、三千元，我們借屍還魂車，整理起來就要七、
    八千元─只有車牌、引擎外是用合法的中古車，其他的零件都是用偷來的機車
    零件，合法中古車經過整理，螺絲都會噴到漆，但借屍還魂車牌的螺絲及輪子軸
    心都是新的（原審二卷第五一頁）。被告姚振平（原判決誤為戊○○）亦就如何
    辨識借屍還魂車輛訣竅供陳：車型如山葉ＪＯＧ型是舊車，可改成山葉ＶＩＮＯ
    的車，二者引擎殼一樣但外型不一樣；ＶＩＮＯ是偷來的，把大牌、引擎外殼丟
    掉，裝上ＪＯＧ引擎外殼及大牌，這樣賣的價錢比較高。因為ＪＯＧ是舊型，最
    多賣五、六千元，變成較流行的ＶＩＮＯ價錢比較高。一般人看外表比較新，不
    會想到裡面有問題，內行人才看得出來。另外在輪軸、螺絲方面，正廠的都是用
    烤漆的，只要用水洗一洗看起來就和新的一樣。合法整理的會噴漆噴到，和原來
    的色澤不一樣，內行人看得出來，借屍還魂的話，輪軸和螺絲都沒噴漆的痕跡，
    和合法整理的不一樣。另由引擎號碼也可看出一些問題，每家廠牌的引擎號碼前
    三位（一個數字二個英文字母）有不同的涵義，如果仔細核對，可發現借屍還魂
    的機車外型和引擎號碼的涵義不符，例如迅光是舊車，現在是頂級迅光，前面三
    個的阿拉伯數字和英文字都不一樣。此外收購中古車輛資料，另外再找贓車借屍
    還魂，其特徵例如ＪＯＧ５０是舊型，可以配新型的ＶＩＮＯ或小王子，迅光可
    配新型的頂級迅光，勁風９０可配新型的ＶＩＮＯ９０。光陽、三陽、山葉等廠
    牌都可以有類似配對，只要能買到合法的舊車資料，都可以用非法的零件做借屍
    還魂（原審二卷第一三一、一三二頁）。是巳○○所交付之機車款式均為新型且
    外觀新穎，與行照所載之款式、年份明顯不符，且一般合法改裝車同時以噴漆整
    理時均會波及輪軸、螺絲，借屍還魂車則係因直接更換新車零件而無此現象，尤
    其該借屍還魂機車多有由二種不同車款組裝而成者，此從引擎號碼前三碼即可得
    知與該機車款式不符，機車買賣業者自可輕易分辨是否為借屍還魂之贓車，而據
    被告姚振平供稱其之前曾在未○○那工作，聽未○○說巳○○、丙○○有在做借
    屍還魂，所以才去找丙○○（原審一卷第八九頁、一三四頁，原審卷二第四九頁
    ）等語，則姚振平既曾受雇於被告未○○之機車行，其對借屍還魂車之情況瞭如
    指掌，被告未○○亦供稱：車子買回來，會依照引擎外觀、年份來決定價格，借
    屍還魂的車子大牌與引擎號碼不符合，他車子賣給我們都很漂亮，價格都很高等
    語（原審一卷第一七二頁），足見被告未○○辯稱當初購買時不知係贓車，迨至
    九十年三月中旬始從同行處得悉云云，被告辰○○辯稱伊僅就引擎、大牌、行照
    按一般辨識方法加以核對，無辨識贓車之專業云云，均屬避卸之詞，不足為採。
    從而被告未○○、辰○○故買贓物事證明確，犯行足堪認定。
三、被告戊○○持以竊車前端磨平之Ｔ型扳手，在客觀上對人體具有危險性，足供兇
    器使用，是核被告巳○○、戊○○、丙○○等人所為，均係犯刑法第三百二十一
    條第一項第三款攜帶兇器竊盜罪。又渠等三人與同案被告姚振平、盧建文、邱明
    輝、魏進祥等人就竊車行為有事實欄所述犯意連絡，進而各自分擔竊車、改裝、
    銷贓、運送等工作，均為共同正犯。又被告巳○○、戊○○、丙○○等先後多次
    竊車行為，均時間緊接，手法相似，觸犯構成要件相同之罪，顯均基於概括犯意
    反覆為之，均為連續犯，各以一罪論，並均依法加重其刑。又被告巳○○、戊○○分別有事實欄所載之犯罪科刑執行情形，有台灣台北地方法院檢察署刑案資料
    查註紀錄表、台灣高等法院檢察署刑案紀錄簡覆表一份在卷可考，其二人受有期
    徒刑執行完畢後，五年以內再犯有期徒刑以上之本罪，均為累犯，均應依法加重
    其刑。被告未○○、辰○○所為均係犯刑法第三百四十九條第二項故買贓物罪，
    其二人先後多次犯行，均時間緊接，觸犯構成要件相同之罪，顯係基於概括犯意
    反覆而為，均為連續犯，各應論以一罪，並均依法加重其刑。
四、原審審理結果據以論罪科刑固非無見，惟就被告巳○○連續攜帶凶器竊盜宣付強
    制工作部分未同時諭知強制工作三年，尚有未洽；另依卷附本院被告全國前案紀
    錄表所載，被告戊○○雖於八十六年間先後觸犯贓物、麻醉藥品管理條例及偽造
    有價證券等案件經法院判處有期徒刑，然自該時起迄本件案發時即九十年二月間
    之三年間，均未有其他犯罪紀錄，且先前亦未曾涉犯竊盜罪，尚難認有犯罪習慣
    ；另被告辰○○於本件犯行前未曾有前科紀錄，復經營機車行有正當職業，亦難
    認有犯罪習性，且其故買贓車之數量二十四部亦較未諭知強制工作之被告未○○
    之三十九部短少甚多，原審以其未能坦認犯行顯見毫無悔意，逕予宣告強制工作
    ，亦有未當；再法院對有罪被告之科刑，應符合罪刑相當之原則，使輕重得宜，
    罰當其罪，此所以刑法第五十七條明定應審酌一切情狀以為科刑之標準，經審酌
    本件遭竊機車雖達五十餘部，所生危害匪淺，然被告戊○○竊取其中三十一部，
    約分得數萬元，被告丙○○負責改裝車輛，約分得十餘萬元，犯罪所得非鉅，另
    未○○、辰○○分別故買贓車三十九部、二十四部，雖屬非是，然其二人未曾有
    前科紀錄，素行尚可，原審量處戊○○、丙○○各有期徒刑四年，未○○、辰○○各有期徒刑三年，罪刑難謂相當，且彼等所宣告之刑度，相較於其他同案被告
    盧建文參與行竊十餘次，處有期徒刑一年六月，被告姚振平竊車二十餘部，處有
    期徒刑二年六月，被告邱明輝參與行竊一次並負責載運贓車，處有期徒刑八月，
    被告魏進祥改裝贓車約十部，處有期徒刑一年六月，其中盧建文、邱明輝、魏進
    祥同時諭知緩刑五年，量刑尚不盡衡平，被告戊○○以原審諭知強制工作及量刑
    過重，被告丙○○、未○○以原審量刑過重為由提起上訴，非無理由，另被告辰
    ○○上訴否認犯罪雖無理由，然原判決既有上述可議之處，仍應由本院撤銷改判
    。原審酌被告等之素行、犯罪動機、手段、家境狀況、教育程度、個人所分得利
    益、對社會所生危害程度，被告巳○○負責提供合法車輛供改裝贓車及銷贓取款
    後分配所得，於本件係居於首謀地位，被告丙○○負責改裝贓車，並雇用魏進祥
    參與改裝，然因肢體殘障（原審一卷第一四三頁）謀生不易，被告戊○○甫因偽
    造有價證券案經本院判處有期徒刑三年四月確定，尚未到案執行即再度觸法，且
    行竊機車三十一台，其與丙○○二人於本件均居於關鍵地位，被告未○○購買贓
    車數量甚多，無異助長竊風，惟犯後尚能坦認部分犯行，被告辰○○購買贓車為
    數不少，且犯後飾詞卸責，毫無悔意等一切情狀，分別量處如主文所示之刑。另
    查被告巳○○主導本件竊盜銷贓犯行，竊取車輛多達五十餘部，且其經原審於九
    十年四月二十八日裁定羈押，於九十年六月二十七日停止羈押釋放後，因生活困
    難，復另行起意自九十一年三月間起至同年五月十四日止，連續竊取機車二十一
    台，並加以改裝銷贓，經台灣士林地方法院九十一年度訴字第三六五號判處有期
    徒刑三年二月，並宣付強制工作三年在案，顯染有犯罪習慣，應依照竊盜犯贓物
    犯保安處分條例第三條第一項第一款、第四條、第五條第一項前段之規定，於刑
    之執行前，令入勞動場所強制工作三年，以資矯治。扣案如附表二所示編號九至
    三十三號及第三十六號之大牌、引擎、引擎外殼、鑽孔機、帳冊，均係巳○○等
    七人所有供犯罪所用之物，應依法宣告沒收。附表三編號二六至二八之帳冊及合
    約書，分係辰○○、未○○所有供犯罪所用之物，亦應依法宣告沒收。
五、另查被告巳○○因本件竊盜罪，經原審於九十年四月二十八日裁定羈押，嗣於九
    十年六月二十七日停止羈押釋放後，復自九十一年三月間起至同年五月十四日止
    連續竊取機車二十一部，而該案另經台灣士林地方法院九十一年度訴字第三六五
    號判處被告巳○○有期徒刑三年二月在案，據被告巳○○於該案供稱因為收入不
    夠開銷，沒有錢繳付利息，所以自九十年六月二十七日出所後又繼續偷機車，九
    十年四月二十八日被羈押後就不想再做了，因為到了九十一年二月份利息繳不出
    來才又繼續去偷等語（台灣士林地方法院九十一年度訴字第三六五號刑事判決）
    ，足見被告前於九十年四月二十八日因本件竊盜案收押後，其主觀之竊盜犯意即
    因羈押而中斷，嗣於出所後因無力繳納借款本息及為支付生活費用，始另行起意
    竊盜，應堪認定。且該案犯罪時間係自九十一年三月間起，與本案竊盜犯罪時間
    自九十年二月下旬起至同年四月二十七日止，二者相隔將近一年，且本案犯罪手
    法係被告與丙○○、戊○○、盧建文、姚振平等人共組竊車集團，行竊後將贓車
    拆卸組合後、再予銷贓變賣，該案則是被告獨自行竊銷贓，兩者犯罪手法互異，
    足徵兩案並非基於概括犯意而為，而不具有連續犯之裁判上一罪關係，本院自得
    就本案另為審理。
六、被告巳○○經合法傳喚，無正當理由不到庭，依法不待其陳述，逕行判決。
據上論斷，應依刑事訴訟法第三百六十九條第一項前段、第三百七十一條、第三百六
十四條、第二百九十九條第一項前段，刑法第二十八條、第五十六條、第三百二十一
條第一項第三款、第三百四十九條第二項、第三十八條第一項第二款、第四十七條，
罰金罰鍰提高標準條例第一條前段，竊盜犯贓物犯保安處分條例第三條第一項第一款
、第四條、第五條第一項前段判決如主文。
本案經檢察官洪泰文到庭執行職務。
中      華      民      國      九十二      年      五      月    六    日
                                臺灣高等法院刑事第十七庭
                                    審判長法  官  陳  正  雄
                                          法  官  許  錦  印
                                          法  官  許  宗  和
不得上訴
右正本證明與原本無異。
                                          書記官  廖  艷  莉
中      華      民      國      九十二      年      五      月    十三  日
附錄：本案論罪科刑法條全文
中華民國刑法第三百二十一條
犯竊盜罪而有左列情形之一者，處六月以上、五年以下有期徒刑：
一  於夜間侵入住宅或有人居住之建築物、船艦或隱匿其內而犯之者。
二  毀越門扇、牆垣或其他安全設備而犯之者。
三  攜帶兇器而犯之者。
四  結夥三人以上而犯之者。
五  乘火災、水災或其他災害之際而犯之者。
六  在車站或埠頭而犯之者。
前項之未遂犯罰之。
中華民國刑法第三百四十九條
收受贓物者，處三年以下有期徒刑、拘役或五百元以下罰金。
搬運、寄藏、故買贓物或為牙保者，處五年以下有期徒刑、拘役或科或併
科一千元以下罰金。
因贓物變得之財物，以贓物論。
附表一：失竊機車一覽表
┌───┬─────┬─────────┬─────────┬──────
│編號  │  被害人  │  失  竊  時  間  │  失  竊  地  點  │  車    號
├───┼─────┼─────────┼─────────┼──────
│  一  │  鄭向殷  │九十年二月二十日十│台北市○○路○段四│ＤＳＸ─９９
│      │          │七時許            │十三號前          │１輕機車一部
├───┼─────┼─────────┼─────────┼──────
│  二  │  蔡修偉  │九十年二月二十日十│臺北市○○區○○路│ＢＶＯ─９３
│      │          │八時許            │四十五號前        │９重機車乙部
├───┼─────┼─────────┼─────────┼──────
│  三  │  壬○○  │九十年三月五日十五│臺北市○○區○○路│ＤＴＨ─３５
│      │          │時十五分許        │三段二二三號前    │８輕機車乙部
├───┼─────┼─────────┼─────────┼──────
│  四  │  黃高儀  │九十年三月十九日十│臺北市○○區○○路│ＢＥＩ─８２
│      │          │二時許            │段一三九號前      │７重機車乙部
├───┼─────┼─────────┼─────────┼──────
│  五  │  謝璨隆  │九十年三月二十三日│臺北市○○區○○路│ＤＵＡ─７５
│      │          │十八時許          │二段一七二號前    │１輕機車乙部
├───┼─────┼─────────┼─────────┼──────
│  六  │  鐘文莉  │九十年三月二十八日│臺北市○○區○○路│ＷＴＱ─３６
│      │          │十七時許          │七十一號前        │５輕機車乙部
├───┼─────┼─────────┼─────────┼──────
│  七  │  吳震宇  │九十年三月二十九日│臺北市○○區○○路│ＤＵＬ─３５
│      │          │十三時許          │二三三號前        │２輕機車乙部
├───┼─────┼─────────┼─────────┼──────
│  八  │  王雪蘭  │九十年三月二十九日│臺北縣新莊市五權三│ＰＭＲ─６２
│      │          │十六時許          │路三０三號前      │６重機車乙部
├───┼─────┼─────────┼─────────┼──────
│  九  │  邱明輝  │九十年三月二十九日│臺北市中山區民生東│ＥＧＫ─６９
│      │          │十五時許          │路二段一六０號前  │９輕機車乙部
├───┼─────┼─────────┼─────────┼──────
│  十  │  許芳梅  │九十年三月二十九日│臺北市中山區南京東│ＤＴＷ─７５
│      │          │十二時許          │路二段一二四號    │０輕機車乙部
├───┼─────┼─────────┼─────────┼──────
│ 十一 │  莊育勳  │九十年三月二十九日│臺北市大安區忠孝東│ＢＦＮ─０９
│      │          │十九時許          │路四段三二五號前  │５重機車乙部
├───┼─────┼─────────┼─────────┼──────
│ 十二 │  南秀玉  │九十年四月十一日十│臺北縣永和市環河東│ＱＢ３─６８
│      │          │六時許            │路一段五十四號前  │７輕機車乙部
├───┼─────┼─────────┼─────────┼──────
│ 十三 │  丁○○  │九十年四月十二日十│臺北市大安區羅斯福│ＦＨ５─２９
│      │          │七時許            │路四段銘傳國小旁  │１重機車乙部
├───┼─────┼─────────┼─────────┼──────
│ 十四 │  庚○○  │九十年四月十五日十│臺北市○○區○○街│ＢＦＯ─３３
│      │          │二時許            │一二七號前        │７重機車乙部
├───┼─────┼─────────┼─────────┼──────
│ 十五 │  李俊翰  │九十年四月十五日二│臺北縣中和市○○街│ＧＥＭ─７３
│      │          │十時許            │四十巷一弄十一號前│１重機車乙部
├───┼─────┼─────────┼─────────┼──────
│ 十六 │  李惠珍  │九十年四月十六日二│臺北縣新莊市○○路│ＷＴＵ─４１
│      │          │十時許            │三二五號前        │０輕機車乙部
├───┼─────┼─────────┼─────────┼──────
│ 十七 │  張清男  │九十年四月二十一日│臺北市○○區○○路│ＢＢＲ─７２
│      │          │九時許            │二段一二二號前    │９重機車乙部
├───┼─────┼─────────┼─────────┼──────
│ 十八 │  癸○○  │九十年四月二十二日│臺北市○○區○○路│ＢＥＷ─３２
│      │          │十二時許          │三十四號前        │５重機車乙部
├───┼─────┼─────────┼─────────┼──────
│ 十九 │  陳筱琪  │九十年四月二十三日│臺北市○○區○○路│ＢＤＡ─０８
│      │          │八時許            │四段六五四號前    │０重機車乙部
├───┼─────┼─────────┼─────────┼──────
│ 二十 │  張宏光  │九十年四月二十四日│臺北市○○區○○路│ＪＢＴ─６４
│      │          │十六時許          │四段二二五號前    │１重機車乙部
├───┼─────┼─────────┼─────────┼──────
│二十一│  江錫恩  │九十年四月二十四日│臺北市○○區○○街│ＷＴＥ─５８
│      │          │八時許            │一０三號前        │０輕機車乙部
├───┼─────┼─────────┼─────────┼──────
│二十二│  黃慈潁  │九十年四月二十五日│臺北市○○區○○路│ＨＸ３─９７
│      │          │十七時許          │二段一八九號前    │３重機車乙部
├───┼─────┼─────────┼─────────┼──────
│二十三│  子○○  │九十年四月二十五日│臺北市文山區羅斯福│ＥＧＦ─００
│      │          │十三時許          │路五段二一二巷前  │７輕機車乙部
├───┼─────┼─────────┼─────────┼──────
│二十四│  顏貽水  │九十年四月二十六日│臺北市○○區○○街│ＢＤＭ─６６
│      │          │十七時許          │三十六巷二之十一號│１重機車乙部
├───┼─────┼─────────┼─────────┼──────
│二十五│  蔡青惠  │九十年四月二十七日│臺北市○○區○○街│ＤＵＪ─９２
│      │          │十四時許          │一八八巷口前      │１輕機車乙部
├───┼─────┼─────────┼─────────┼──────
│二十六│  己○○  │九十年四月二十七日│臺北市大安區復興南│ＨＶ７─４１
│      │          │十三時四十分許    │路二段七十八號前  │１重機車乙部
├───┼─────┼─────────┼─────────┼──────
│二十七│  黃芝秀  │九十年四月二十七日│臺北市中正區和平西│ＷＫＬ─４４
│      │          │十時二十分許      │路二段植物園前    │８輕機車乙部
├───┼─────┼─────────┼─────────┼──────
│二十八│  章  宇  │九十年三月廿九日十│臺北市○○區○○路│ＣＪＤ─一二
│      │          │九時許            │四段九十八號前    │一重機車乙部
│      │          │                  │                  │（起訴書誤為
│      │          │                  │                  │  RUO-456
├───┼─────┼─────────┼─────────┼──────
│二十九│  許  可  │九十年三月廿三日十│臺北市○○區○○路│ＤＵＧ─８９
│      │          │六時許            │四段二四五巷五十六│０輕機車乙部
│      │          │                  │弄口              │
├───┼─────┼─────────┼─────────┼──────
│ 三十 │  甲○○  │九十年四月十三日九│臺北市○○區○○街│ＤＵＬ─１９
│      │          │時許              │口前              │６輕機車乙部
├───┼─────┼─────────┼─────────┼──────
│三十一│  李賢鼎  │九十年三月六日十三│臺北市○○區○○路│ＢＥＺ─９５
│      │          │時許              │三段卅六巷八弄內  │７重機車乙部
├───┼─────┼─────────┼─────────┼──────
│三十二│  申○○  │九十年四月十九日九│臺北縣新店市○○路│ＷＴＪ─３０
│      │          │時許              │卅三巷口          │１輕機車乙部
├───┼─────┼─────────┼─────────┼──────
│三十三│  辛○○  │九十年四月十九日十│臺北市○○區○○路│ＤＴＵ─４１
│      │          │二時許            │三段三三０號前    │２輕機車乙部
└───┴─────┴─────────┴─────────┴──────
附表二：一田機車行扣押物  清冊
┌───┬─────┬───┬───────────────┬──────
│編  號│扣押物名稱│數  量│   車  牌 （引擎號碼）        │持  有  人
├───┼─────┼───┼───────────────┼──────
│  一  │輕  機  車│一  部│ＴＹＯ─１５６號  ０００６４６│丙  ○  ○
├───┼─────┼───┼───────────────┼──────
│  二  │輕  機  車│一  部│ＤＭＩ─３６８號  ５１７６７１│丙  ○  ○
├───┼─────┼───┼───────────────┼──────
│  三  │輕  機  車│一  部│ＤＭＶ─２０７號  ２５２３１７│丙  ○  ○
├───┼─────┼───┼───────────────┼──────
│  四  │輕  機  車│一  部│ＱＺＸ─６９８號              │丙  ○  ○
│      │          │      │（起訴書誤為９８６號）        │
├───┼─────┼───┼───────────────┼──────
│  五  │輕  機  車│一  部│無號碼、引擎牌照              │丙  ○  ○
├───┼─────┼───┼───────────────┼──────
│  六  │輕  機  車│一  部│無號碼、引擎牌照（山葉牌）    │丙  ○  ○
├───┼─────┼───┼───────────────┼──────
│  七  │重  機  車│一  部│ＩＨＡ─７８２號              │丙  ○  ○
├───┼─────┼───┼───────────────┼──────
│  八  │重  機  車│一  部│ＡＩＲ─３９９號              │丙  ○  ○
├───┼─────┼───┼───────────────┼──────
│  九  │輕機車號牌│一  面│ＤＩＷ─３９３號              │丙  ○  ○
├───┼─────┼───┼───────────────┼──────
│  十  │輕機車號牌│一  面│ＴＤＤ─８０３號              │丙  ○  ○
├───┼─────┼───┼───────────────┼──────
│ 十一 │輕機車號牌│一  面│ＤＫＳ─９９９號              │丙  ○  ○
├───┼─────┼───┼───────────────┼──────
│ 十二 │重機車號牌│一  面│ＧＹＨ─４４８號              │丙  ○  ○
├───┼─────┼───┼───────────────┼──────
│ 十三 │重機車號牌│一  面│ＧＲＺ─８３２號              │丙  ○  ○
├───┼─────┼───┼───────────────┼──────
│ 十四 │重機車號牌│一  面│ＧＵＸ─９５１號              │丙  ○  ○
├───┼─────┼───┼───────────────┼──────
│ 十五 │重機車號牌│一  面│ＨＣＴ─２０９號              │丙  ○  ○
├───┼─────┼───┼───────────────┼──────
│ 十六 │重機車號牌│一  面│ＣＤＩ─４１９號              │丙  ○  ○
├───┼─────┼───┼───────────────┼──────
│ 十七 │引擎號碼殼│一  個│４ＣＷ─０４８６６８          │丙  ○  ○
│      │版        │      │                              │
├───┼─────┼───┼───────────────┼──────
│ 十八 │引擎號碼殼│一  個│４ＣＷ─０４５８９１          │丙  ○  ○
│      │版        │      │                              │
├───┼─────┼───┼───────────────┼──────
│ 十九 │引擎號碼殼│一  個│ＧＹ６１─１４８１３５        │丙  ○  ○
│      │版        │      │                              │
├───┼─────┼───┼─────┬─────────┼──────
│ 二十 │引擎號碼殼│一  個│ＳＴ３０Ａ─１０２３６８      │丙  ○  ○
│      │版        │      │                              │
├───┼─────┼───┼───────────────┼──────
│二十一│引擎號碼殼│一  個│ＥＴ４２２５１１              │丙  ○  ○
│      │版        │      │                              │
├───┼─────┼───┼───────────────┼──────
│二十二│引擎號碼殼│一  個│ＳＴ２５ＢＡ─１０９５８９    │丙  ○  ○
│      │版        │      │                              │
├───┼─────┼───┼───────────────┼──────
│二十三│引擎號碼殼│一  個│ＧＲＩＢ６─１１８９８０      │丙  ○  ○
│      │版        │      │                              │
├───┼─────┼───┼───────────────┼──────
│二十四│引擎號碼殼│一  個│ＧＲＩＢ７─１６１５９１      │丙  ○  ○
│      │版        │      │                              │
├───┼─────┼───┼───────────────┼──────
│二十五│引擎號碼殼│一  個│ＧＲＩＢ７─１７９６３３      │丙  ○  ○
│      │版        │      │                              │
├───┼─────┼───┼───────────────┼──────
│二十六│引擎號碼殼│一  個│ＧＲＩＢ７─１３４１０３      │丙  ○  ○
│      │版        │      │                              │
├───┼─────┼───┼───────────────┼──────
│二十七│引擎號碼殼│一  個│已以鑽孔機磨損                │丙  ○  ○
│      │版        │      │                              │
├───┼─────┼───┼───────────────┼──────
│二十八│引擎號碼殼│一  個│已以鑽孔機磨損                │丙  ○  ○
│      │版        │      │                              │
├───┼─────┼───┼───────────────┼──────
│二十九│鑽  孔  機│一  具│ＨＩＴＡＣＨＩ品牌            │丙  ○  ○
├───┼─────┼───┼───────────────┼──────
│三  十│已拆卸引擎│一  具│                              │丙  ○  ○
├───┼─────┼───┼───────────────┼──────
│三十一│已拆卸引擎│一  具│                              │丙  ○  ○
├───┼─────┼───┼───────────────┼──────
│三十二│已拆卸引擎│一  具│                              │丙  ○  ○
├───┼─────┼───┼───────────────┼──────
│三十三│已拆卸引擎│一  具│                              │丙  ○  ○
├───┼─────┼───┼───────────────┼──────
│三十四│行動  電話│一  具│0000000000          │邱  明  輝
├───┼─────┼───┼───────────────┼──────
│三十五│行動  電話│一  具│0000000000          │魏  進  祥
├───┼─────┼───┼───────────────┼──────
│三十六│  帳  冊  │三  本│                              │丙  ○  ○
└───┴─────┴───┴───────────────┴──────
附表三：廣盈機車行、機車族跳蚤市場（北新店、八德店）扣押物清冊
┌───┬─────┬───┬───────────────┬──────
│編  號│扣押物名稱│數  量│    車            牌          │ 持  有  人
├───┼─────┼───┼───────────────┼──────
│  一  │輕  機  車│一  部│ＤＵＱ─２５１號（含行照）    │ 辰  ○  ○
├───┼─────┼───┼───────────────┼──────
│  二  │輕  機  車│一  部│ＲＺＶ─４３９號（無行照）    │ 辰  ○  ○
├───┼─────┼───┼───────────────┼──────
│  三  │重  機  車│一  部│ＧＱＥ─６２１號（含行照）    │ 辰  ○  ○
├───┼─────┼───┼───────────────┼──────
│  四  │重  機  車│一  部│ＡＦＹ─７２０號（含行照）    │ 辰  ○  ○
├───┼─────┼───┼───────────────┼──────
│  五  │重  機  車│一  部│ＡＹＺ─２３９號（含行照）    │ 辰  ○  ○
├───┼─────┼───┼───────────────┼──────
│  六  │重  機  車│一  部│ＨＩＪ─６７８號（含行照）    │ 辰  ○  ○
├───┼─────┼───┼───────────────┼──────
│  七  │重  機  車│一  部│ＧＫＷ─７２５號（含行照）    │ 辰  ○  ○
├───┼─────┼───┼───────────────┼──────
│  八  │重  機  車│一  部│ＧＩＣ─０８１號（含行照）    │ 辰  ○  ○
├───┼─────┼───┼───────────────┼──────
│  九  │輕機車（士│一  部│ＤＵＱ─１８０號（含行照）    │ 辰  ○  ○
│      │林店）    │      │                              │
├───┼─────┼───┼───────────────┼──────
│  十  │輕機車（士│一  部│ＳＤＦ─９７６號（含行照）    │ 辰  ○  ○
│      │林店）    │      │                              │
├───┼─────┼───┼───────────────┼──────
│ 十一 │重機車（松│一  部│ＢＦＲ─６３１號（含行照）    │ 辰  ○  ○
│      │山店）    │      │                              │
├───┼─────┼───┼───────────────┼──────
│ 十二 │重機車（松│一  部│ＣＥＭ─９５３號（含行照）    │ 辰  ○  ○
│      │山店）    │      │                              │
├───┼─────┼───┼───────────────┼──────
│ 十三 │重機車（松│一  部│ＫＥＮ─５４０號（含行照）    │ 辰  ○  ○
│      │山店）    │      │                              │
├───┼─────┼───┼───┬───────────┼──────
│ 十四 │重  機  車│一  部│ＬＫＭ─９０３號（含行照）    │ 陳  文  政
├───┼─────┼───┼───────────────┼──────
│ 十五 │重  機  車│一  部│ＰＯＴ─７６９號（含行照）    │ 陳  文  政
├───┼─────┼───┼───────────────┼──────
│ 十六 │重  機  車│一  部│ＡＳＦ─３５３號（含行照）    │ 陳  文  政
├───┼─────┼───┼───────────────┼──────
│ 十七 │輕  機  車│一  部│ＤＵＱ─３６２號              │ 陳  文  政
├───┼─────┼───┼───────────────┼──────
│ 十八 │輕  機  車│一  部│ＶＧＣ─５９３號（含行照）    │ 陳  文  政
├───┼─────┼───┼───────────────┼──────
│ 十九 │重  機  車│一  部│ＡＱＦ─２０９號（含行照）    │ 未  ○  ○
├───┼─────┼───┼───────────────┼──────
│ 二十 │重  機  車│一  部│ＡＫＺ─９８９號（含行照）    │ 未  ○  ○
├───┼─────┼───┼───────────────┼──────
│二十一│重  機  車│一  部│ＪＱ５─２６５號（含行照）    │ 未  ○  ○
├───┼─────┼───┼───────────────┼──────
│二十二│重  機  車│一  部│ＡＲＮ─４１１號（含行照）    │ 未  ○  ○
├───┼─────┼───┼───────────────┼──────
│二十三│輕  機  車│一  部│ＤＨＩ─５９３號（含行照）    │ 未  ○  ○
├───┼─────┼───┼───────────────┼──────
│二十四│輕  機  車│一  部│ＤＫＡ─７０９號（含行照）    │ 未  ○  ○
├───┼─────┼───┼───────────────┼──────
│二十五│輕  機  車│一  部│ＷＫＰ─１１２號（含行照）    │ 未  ○  ○
├───┼─────┼───┼───────────────┼──────
│二十六│帳      冊│二  本│                              │ 辰  ○  ○
│      │          │      │                              │
├───┼─────┼───┼───────────────┼──────
│二十七│機車買賣合│六  張│                              │ 辰  ○  ○
│      │約書      │      │                              │
├───┼─────┼───┼───────────────┼──────
│二十八│機車買賣合│四  本│                              │ 未  ○  ○
│      │約書      │      │                              │
├───┼─────┼───┼───────────────┼──────
│二十九│機車買賣合│一  張│                              │ 陳  文  政
│      │約書      │      │                              │
├───┼─────┼───┼───────────────┼──────
│ 三十 │庫  存  表│四  份│                              │ 陳  文  政
└───┴─────┴───┴───────────────┴──────


司法院資訊處製作；財團法人民間司法改革基金會備份。
